【裁判字號】    89,家訴,203
【裁判日期】    900111
【裁判案由】    確認親子關係存在
【裁判全文】
臺灣臺中地方法院民事判決  八十九年度家訴字第二○三號
    原      告  甲○○
    法定代理人  乙○○
    被      告  丙○○
右當事人間請求確認親子關係存在事件，本院判決如左：
    主    文
原告之訴駁回。
訴訟費用由原告負擔。
    事    實
甲、原告方面：
  一、聲明：確認原告與被告間之父子關係存在。
  二、陳述：
  （一）緣原告之母即原告法定代理人於民國八十二年七月二十九日生下原告，雖原
        告係原告法定代理人自被告處受胎所生之子，然因原告法定代理人與訴外人
        卓溪於八十四年九月二十五日始辦理離婚登記，而原告係原告法定代理人與
        訴外人卓溪婚姻關係存續中所生子女，推定原告為訴外人卓溪之子，故戶籍
        登記原告父親為訴外人卓溪。
  （二）然原告主張生父應為被告之事實，此有財團法人私立中國醫藥學院附設醫院
        八十九年十月十二日診斷證明書親子鑑定報告結果可證，且原告與被告經採
        血液作ＤＮＡ比對，二者血緣標記完全吻合，惟因虛偽之出生登記為更正戶
        籍上之記載，依戶籍法第二十四條、第二十七條及內政部頒佈之戶籍登記錯
        誤申請更正處理要點第四款之規定，向戶政機關申請更正時需憑法院判決書
        、裁定書或認證書及檢察署處分書始得辦理，是原告提出本件訴訟有確認之
        利益。按民事訴訟法第二百四十七條第一項前段所謂即受確認判決之法律上
        利益，係指法律上之地位有不妥之狀態，此種不妥狀態能以確認判決將之除
        去者而言，今為原告之利益及正確關係起見，爰依法提起本件之訴。
  三、證據：提出戶籍謄本一份、財團法人私立中國醫藥學院附設醫院診斷證明書影
            本一份為證。
乙、被告方面：
  一、聲明：駁回原告之訴。
  二、陳述：伊與原告法定代理人同居已十年，而在八十八年十一月十四日結婚，伊
            已在財團法人私立中國醫藥學院附設醫院進行鑑定，證明伊為原告之生
            父，但目前原告的戶籍謄本上，仍登載生父為訴外人卓溪。
    理    由
一、按妻之受胎係在婚姻關係存續中者，夫縱在受胎期間內未與其妻同居，妻所生子
    女依民法第一千零六十三條第一項規定，亦推定為夫之婚生子女，在夫妻之一方
    依同條第二項規定提起否認之訴，得有勝訴之確定判決以前，無論何人皆不得為
    反對之主張，最高法院七十五年度臺上字第二０七一號判例闡釋甚詳。
二、經查：原告主張其母即原告法定代理人於八十二年七月二十九日生下原告，而原
    告法定代理人與訴外人卓溪於八十四年九月二十五日始辦理離婚登記，嗣於八十
    八年十一月十四日方與被告結婚等情，為被告所不爭執，並有戶籍謄本一份在卷
    可稽，自可信為真實。則原告之受胎期間顯在原告法定代理人與訴外人卓溪婚姻
    關係存續中，依民法第一千零六十三條之規定，原告自應推定為訴外人卓溪之婚
    生子女，揆諸前揭判例意旨，該項推定，除以否認子女之訴（民法第一千零六十
    三條第二項）外，無論任何人均不得為反對之主張。從而，原告反於上開婚生推
    定而起訴請求確認原告與被告間之父子關係存在，自屬無據，應予駁回。
據上論結，本件原告之訴為無理由，依民事訴訟法第七十八條規定，判決如主文。
中      華      民      國    九十    年      一      月        十一    日
                                臺灣臺中地方法院家事法庭
~B法      官  周瑞芬
右為正本係照原本作成
如對本判決上訴應於判決送達後廿日向本院提出上訴狀
中      華      民      國    九十    年      一      月        十一    日
~B法院書記官  李憲平


司法院資訊處製作；財團法人民間司法改革基金會備份。
